【裁判字號】    91,交易,634
【裁判日期】    920423
【裁判案由】    公共危險
【裁判全文】
臺灣板橋地方法院刑事判決                        九十一年度交易字第六三四號
    公  訴  人  臺灣板橋地方法院檢察署檢察官
    被      告  甲○○
右列被告因竊盜等案件，經檢察官提起公訴（九十一年度偵字第一六八一○號、第一
七○五二號），本院判決如左：
    主  文
甲○○攜帶兇器竊盜，累犯，處有期徒刑柒月，十字螺絲起子壹支，沒收之；又服用
酒類，不能安全駕駛動力交通工具而駕駛，累犯，拘役伍拾日，如易科罰金，以參佰
元折算壹日。
    事  實
一、甲○○曾於民國（下同）八十二年間因竊盜案件，經臺灣臺北地方法院於八十二
    年九月七日以八十二年度易字第三四六九號判決有期徒刑四月，緩刑三年確定；
    嗣於八十三年間因違反麻醉藥品管理條例案件，經本院於八十三年五月四日以八
    十三年度訴字第一○○六號判決有期徒刑三月確定，前案撤銷緩刑，二罪接續執
    行，於八十七年二月十四日縮刑期滿執行完畢。
（一）、其猶不知悔改，因營業三Ｃ－三二六號車牌繳銷，無車牌可供懸掛營業，見
        丁○○使用，停放於臺北縣中和市○○路某處之車號ＣＧ－三四七號營業小
        客車無人看守，竟萌生為自己不法所有之意圖，持自有客觀上可供兇器使用
        之十字螺絲起子一支，拆卸上揭車牌兩面，得手後據為己用。迨至九十一年
        八月三十日上午九時三十分許，在臺北縣中和市○○路三一八號附近，為警
        查獲被告駕駛營業小客車懸掛失竊之ＣＧ－三四七號車牌，並扣得車牌二面
        。
（二）、甲○○於九十一年九月二日上午九時許至晚間某時，在臺北縣永和市○○路
        與信義路口飲酒，知悉其已達不能安全駕駛交通工具之程度，竟駕駛車輛行
        駛於道路。其於九十一年九月二日晚間七時五十分許，駕駛前揭未懸掛車牌
        之營業小客車（原車號三Ｃ－三二六號）行經臺北縣中和市○○路與中和路
        交岔路口，追撞前方停等紅燈，由乙○○駕駛之車號ＤＫ－七七一○號自小
        客車後方保險桿。惟甲○○未立即下車處理，反駕車駛離現場，乙○○遂駕
        車於後方追趕。迨至同日晚間八時許，甲○○駕車駛至臺北縣中和市○○街
        十四巷七十五號前方路口，適有丙○○騎乘車號ＷＳＰ－○七二號機車自中
        和市○○街往永和市○○街方向行駛，甲○○因酒後反應遲緩，以車頭撞擊
        丙○○機車右側機身。惟甲○○肇事後仍不下車處理，經丙○○奮力拔下甲○○駕駛營業小客車之汽車鑰匙。恰有前方警察執行拖吊勤務，立即到場處
        理。
二、案經臺北縣政府警察局中和分局報請臺灣板橋地方法院檢察署檢察官偵查起訴。
    理  由
一、得心證之理由：
（一）、竊盜部分：前揭時地持自有之起子竊取車牌二面之犯行，迭據被告甲○○於
        偵審中坦承不諱，核與被害人丁○○指訴車牌遭竊一情相符，並有車輛竊盜
        、車牌失竊資料個別查詢報表、贓物認領保管單各一件在卷可稽，足認被告
        前揭不利於己之自白，應與事實相符。事證明確，被告竊盜犯行洵堪認定。
（二）、公共危險部分：被告坦承於酒後駕駛營業小客車，先後與自小客車及機車擦
        撞一情不諱，核與證人乙○○、丙○○所述遭被告駕車分別自後方及右側擦
        撞等語相符，復有道路交通事故調查報告表、車籍作業系統查詢認可資料各
        一件，現場照片八幀在卷可佐。而被告經警實施呼氣酒精測試，吐氣酒精濃
    度高達○．四三ＭＧ／Ｌ，有酒精測試紀錄紙一件足考；再被告於查獲、測
        試或訊問過程中，有含糊不清之情形，此有刑法第一百八十五條之三案件測
        試觀察紀錄表一紙可參。是被告駕車追撞同向前方之自小客車，復於路口擦
        撞機車，堪認被告酒後對路況已喪失判斷能力，且對車輛之操控力已大為降
        低，顯然已達不能安全駕駛車輛程度。事證明確，被告犯行洵堪認定。
二、按被告持自有可供兇器使用之十字螺絲起子竊盜他人所有車牌二面，核其所為，
    係犯刑法第三百二十一條第一項第三款之攜帶兇器竊盜罪；其酒後不具安全駕駛
    車輛之能力，猶駕駛車輛，核其所為，係犯刑法第一百八十五條之三酒醉駕車罪
    。其所為上揭二罪，犯意各別，行為互殊，應予分論併罰。又被告曾於八十二年
    間因竊盜案件，經臺灣臺北地方法院於八十二年九月七日以八十二年度易字第三
    四六九號判決有期徒刑四月，緩刑三年確定；嗣於八十三年間因違反麻醉藥品管
    理條例案件，經本院於八十三年五月四日以八十三年度訴字第一○○六號判決有
    期徒刑三月確定，前案撤銷緩刑，二罪接續執行，於八十七年二月十四日縮刑期
    滿執行完畢，有臺灣高等法院檢察署刑案紀錄簡覆表一件在卷可憑，其於前案有
    期徒刑執行完畢後，五年以內再犯本件二罪，應均為累犯，並皆加重其刑。爰分
    別審酌犯罪動機、目的、手段、竊盜車牌對被害人及公路監理機車管理正確性影
    響程度、酒後駕車，漠視自身及道路用路人安全，及其犯罪後坦承犯行等一切情
    狀，分別量處如主文所示之刑，並就拘役部分，諭知易科罰金之折算標準。被告
    所有用以竊盜車牌使用之十字螺絲起子一支，爰依刑法第三十八條第一項第二款
    之規定沒收之。
據上論斷，應依刑事訴訟法第二百九十九條第一項前段，刑法第三百二十一條第一項
第三款、第一百八十五條之三、第四十七條、第四十一條第一項前段、第三十八條第
一項第二款，罰金罰鍰提高標準條例第一條前段、第二條，判決如主文。
本案經檢察官張瑞娟到庭執行職務
中    華    民    國      九十二      年      四      月    二十三    日
                                      臺灣板橋地方法院交通法庭
                                          法  官  高    玉    舜
右正本證明與原本無異。
如不服本判決，應於判決送達後十日內，向本院提出上訴狀。
                                          書記官  田    世    杰
中    華    民    國      九十二      年      四      月    二十四    日
附錄本案論罪科刑法條全文：:
中華民國刑法第一百八十五條之三
服用毒品、麻醉藥品、酒類或其他相類之物，不能安全駕駛動力交通工具而駕駛者，
處一年以下有期徒刑、拘役或三萬元以下罰金。
中華民國刑法第三百二十一條
犯竊盜罪而有左列情形之一者，處六月以上、五年以下有期徒刑：
一  於夜間侵入住宅或有人居住之建築物、船艦或隱匿其內而犯之者。
二  毀越門扇、牆垣或其他安全設備而犯之者。
三  攜帶兇器而犯之者。
四  結夥三人以上而犯之者。
五  乘火災、水災或其他災害之際而犯之者。
六  在車站或埠頭而犯之者。
前項之未遂犯罰之。


司法院資訊處製作；財團法人民間司法改革基金會備份。
